【裁判字號】    99,事聲,62
【裁判日期】    991006
【裁判案由】    聲明異議
【裁判全文】
臺灣板橋地方法院民事裁定              99年度事聲字第62號
異  議  人  乙○○
即  債權人
相  對  人  甲○○
即  債務人
上列當事人間聲請核發支付命令事件，異議人對於本院司法事務
官於民國99年7 月12日所為99年度司促字第25075 號裁定提出異
議，本院裁定如下：
    主  文
異議駁回。
程序費用由異議人負擔。
    理  由
一、按當事人對於司法事務官處理事件所為之終局處分，得於處
    分送達後10日之不變期間內，以書狀向司法事務官提出異議
    ；司法事務官認前項異議有理由時，應另為適當之處分；認
    異議為無理由者，應送請法院裁定之；法院認該異議為有理
    由時，應為適當之裁定，認異議為無理由者，應以裁定駁回
    之，民事訴訟法第240 條之4 第1 項至第3 項分別定有明文
    。本件異議人就本院民事庭司法事務官於民國99年7 月12日
    以99年度司促字第25075 號裁定駁回其聲請核發支付命令之
    終局處分，聲明不服而提起異議，經核與上開條文規定相符
    ，先予敘明。
二、聲明異議意旨略以：異議人與相對人於貴院99年度重訴字第
    49號返還借款事件審理時，係以借款本金新臺幣（下同）
    2,000萬元及當時已屆期之利息70萬元而達成訴訟上和解，
    並不包括自98年12月7日起至清償日止按6%計算之遲延利息
    。雙方已言明上開遲延利息部分私下洽談，而法官亦諭知利
    息部分可由雙方另行談判，故原裁定認定異議人向相對人請
    求本金2,000萬元自98年12月7日起至99年6月14日止之利息
    即624,657元，以及本金2,000萬元自支付命令送達之翌日起
    至清償日止按6%計算之利息，業已包含於上開和解標的之範
    圍內，顯有誤會，爰依法提起異議等語。
三、按除別有規定外，確定之終局判決就經裁判之訴訟標的，有
    既判力；和解成立者，與確定判決有同一之效力；原告之訴
    ，其訴訟標的為確定判決之效力所及者，法院應以裁定駁回
    之，民事訴訟法第第400 條第1 項、第380 條第1 項、第24
    9 條第1 項第7 款分別定有明文。又訴訟法上所謂一事不再
    理之原則，乃指同一事件已有確定之終局判決者而言。其所
    謂同一事件，必同一當事人就同一法律關係而為同一之請求
    ，或就同一訴訟標的求為相反之判決，或求為與前訴可以代
    用之判決（最高法院19年上字第278 號判例、82年度台上字
    第1612號判決意旨參照）。
四、經查，本件異議人前於98年12月22日向本院聲請對相對人甲
    ○○核發支付命令（案列：本院98年度司促字第57523 號）
    ，即係依據消費借貸之法律關係，請求相對人應給付2,070
    萬元及自98年12月7 日起至清償日止按年息6%計算之利息。
    嗣相對人聲明異議，經本院以99年度重訴字第49號返還借款
    事件受理，雙方於99年3 月24日言詞辯論期日達成訴訟上和
    解，其和解成立內容為：「一、被告願於民國九十九年十月
    六日前給付原告新台幣貳仟零柒拾萬元。二、原告其餘請求
    拋棄。三、訴訟費用由被告負擔。」等情，已據本院調取上
    開返還借款事件卷宗核閱無誤，並有和解筆錄1 份可憑。據
    此，雙方關於系爭借款2,000 萬元及所生之遲延利息70萬元
    已達成訴訟上和解，則異議人就系爭借款債權已獲與確定判
    決有同一效力之訴訟上和解後，再以同筆債權且基於同一原
    因事實提起本件支付命令之聲請，請求相對人應給付自98年
    12月7 日起算之遲延利息，顯係前訴訟之請求範圍，揆諸上
    開規定，異議人就確定判決效力所及之訴訟標的再行起訴，
    其訴為不合法，自應予駁回。異議人雖辯稱遲延利息並不在
    和解標的範圍內云云，並提出99年3 月24日言詞辯論期日之
    錄音譯文1 份為證，惟上開和解筆錄中已載明異議人其餘請
    求拋棄，應認異議人就系爭借款所生其餘利息部分之請求業
    已拋棄，而不得再行請求，異議人自應受該和解既判力之拘
    束。從而，原審依民事訴訟法第249 條第1 項第7 款之規定
    ，裁定駁回本件支付命令之聲請，洵無不合。聲明異議意旨
    指摘原裁定不當，求予廢棄，為無理由，應予駁回。
五、據上論結，本件聲明異議為無理由，爰依民事訴訟法第240
    條之4 第3 項後段、第95條、第78條，裁定如主文。
中    華    民    國    99    年    10    月     6    日
                  民事第三庭    法  官  邱育佩
以上正本係照原本作成
如不服本裁定應於送達後10日內向本院提出抗告狀，並繳納抗告
費新臺幣1,000 元
中    華    民    國    99    年    10    月     6    日
                                書記官  彭麗紅

司法院資訊處製作；財團法人民間司法改革基金會備份。
